【裁判字號】    97,重訴,427
【裁判日期】    971016
【裁判案由】    損害賠償
【裁判全文】
臺灣臺中地方法院民事裁定             97年度重訴字第427號
原      告  甲○○
            庚○○○
            乙○○
            己○○
            丁○○
            戊○○
                      號
共      同
訴訟代理人  江來盛    律師
被      告  丙○○
上列原告因被告偽造文書等刑事案件，提起附帶民事訴訟（97年
度附民字第382號），經刑事庭移送民事庭審理，本院裁定如下
：
    主    文
原告之訴及假執行之聲請均駁回。
訴訟費用由原告負擔。
    理    由
一、按原告之訴有起訴不合程式或不備其他要件者，法院應以裁
    定駁回之，民事訴訟法第249條第1項第6款定有明文；又刑
    事訴訟諭知無罪、免訴或不受理之判決者，應以判決駁回原
    告之訴，刑事訴訟法第503條第1項前段亦有明文。另按刑事
    法院得依刑事訴訟法第504條第1項規定，將附帶民事訴訟以
    裁定移送於該法院民事庭者，以刑事部分宣告被告有罪之判
    決者為限，至刑事訴訟諭知無罪之判決，刑事法院本應依同
    法第503條第1項前段規定以判決駁回原告之訴，如誤以裁定
    移送於民事庭，其訴之不合法，不因移送民事庭而受影響，
    受移送之民事庭應認原告之訴為不合法以裁定駁回之，最高
    法院66年台上字第1094號判例可資參照。且檢察官如以被告
    數行為而有裁判上一罪之情形提起公訴者，法院如僅認其中
    一行為成立犯罪，其餘部分有無罪、免訴或不受理之情形，
    固無須就該部分，特於主文中諭知無罪、免訴或不受理，惟
    刑事訴訟法第507條第1項所謂刑事訴訟諭知無罪、免訴或不
    受理，按諸立法本旨，自係包含此種情形在內，故關於上述
    有應諭知無罪、免訴或不受理部分之附帶民事訴訟，亦應依
    同條項之規定，以判決駁回之。倘刑事法院不為駁回，而誤
    以裁定移送於民事法院，民事法院仍應以原告之訴為不合法
    ，適用民事訴訟法第249條第1項第6款規定以裁定駁回之。
二、經查，本件被告固經檢察官以涉犯偽造文書及詐欺取財罪嫌
    提起公訴，惟查被告被訴刑法第339條第1項詐欺取財罪部分
    之刑事訴訟，業經刑事法院認定此部分為屬親屬間之犯罪，
    須告訴乃論，且已逾告訴期間為由，認應為不受理之判決，
    ，惟以與已起訴論罪之行使偽造私文書部分，有牽連犯之裁
    判上一罪之關係，始未於判決主文就此部分犯罪為不受理之
    諭知而已，實質上與諭知不受理有同一之效力。另查原告起
    訴以侵權行為為由請求被告賠償損害，其主張侵權行為之原
    因事實，係基於被告於刑事案件被訴詐欺之犯罪事實，亦經
    原告陳述明確。而被告於刑事法院被訴詐欺部分之犯行，既
    經審理結果認應為不受理，依刑事訴訟法第503條第1項規定
    ，即應判決駁回原告之訴，乃刑事法院疏於注意，將此本應
    以判決駁回之訴，以裁定移送於本院，依前揭法律規定及判
    例要旨，本院自仍應適用民事訴訟法第249條第1項第6款規
    定，以裁定駁回原告之訴。且原告之訴既經駁回，其假執行
    之聲請亦失所附麗，應併予駁回。
三、依民事訴訟法第249條第1項第6款、第95條、第78條、第85
    條第1項前段，裁定如主文。
中    華    民    國    97    年    10    月    16    日
                  民事第三庭    法  官  林源森
以上正本證明與原本無異。
如不服本裁定，應於送達後10日內向本院提出抗告狀（須附繕本
），並繳納新臺幣1,000元之裁判費。
中    華    民    國    97    年    10    月    16    日
                                書記官  黃士益


司法院資訊處製作；財團法人民間司法改革基金會備份。
